【裁判字號】    90,訴,1354
【裁判日期】    901204
【裁判案由】    毒品危害防制條例
【裁判全文】
臺灣彰化地方法院刑事判決                          九十年度訴字第一三五四號
    公  訴  人  臺灣彰化地方法院檢察署檢察官
    被      告  甲○○
右列被告因違反毒品危害防制條例案件，經檢察官提起公訴 (九十年度毒偵字第三六
七九號)，本院判決如左：
    主      文
甲○○施用第一級毒品，累犯，處有期徒刑拾月。
扣案之海洛因壹包（淨重零點零伍公克），沒收銷毀之。扣案之注射針筒壹支沒收。
    事      實
一、甲○○前於民國（下同）八十六年間因違反肅清煙毒條例案件，經台灣士林地方
    法院判處有期徒刑二年，於八十六年九月二十五日確定，入監執行後，於八十七
    年九月四日假釋付保護管束，八十八年五月二十五日假釋期滿，未經撤銷假釋，
    其未執行之刑以已執行論，視為執行完畢。復因施用毒品，經裁定送觀察、勒戒
    後，認有繼續施用傾向，聲請本院以八十八年度毒聲字第五一八四號裁定令入戒
    治處所施以強制戒治一年，於實施滿三個月後，因經評估戒治略具成效，由檢察
    官聲請本院以八十九年度毒聲字第二一七一號裁定准予停止戒治，所餘戒治期間
    交付保護管束，於保護管束期間屆滿前，因再行施用毒品，經依本院八十九年度
    毒聲字第三九０七號裁定撤銷停止戒治，並令入戒治處所施以殘餘期間之強制戒
    治，惟其逃亡拒不入戒治所戒治，經通緝到案後，始執行殘餘期間，於九十年八
    月七日戒治期滿，由檢察官於九十年八月十四日以九十年度毒偵字第三三九五、
    九十年度戒毒偵字第一一一八、一一一九、一一二０、一一二一、一一二二號為
    不起訴處分確定。於五年之內，竟不知悔改，仍未戒除毒癮，於九十年九月三日
    上午九時，在彰化縣鹿港鎮鹿港公園廁所內，將第一級毒品海洛因攙和食鹽水攪
    拌成液狀，再以針筒注射於手臂，以此方式施用第一級毒品海洛因一次，嗣於九
    十年九月三日下午五時許，在彰化縣鹿港鎮○○里○○路與菜園路口為警查獲，
    ，並當場扣得其所有之第一級毒品海洛因一包（淨重０‧０五公克）及已供施用
    毒品用之注射針筒一支。
二、案經彰化縣警察局鹿港分局報請台灣彰化地方法院檢察署檢察官偵查起訴。
      理   由
一、右揭事實，業據被告甲○○坦承不諱，且其於九十年九月三日為警採取之尿液，
    經檢驗結果呈嗎啡陽性反應，有彰化縣衛生局九十年九月七日煙檢字第九０二六
    五九號煙毒尿液檢驗成績書一紙附卷可稽，復有扣案之一小包海洛因及被告所有
    已供施用毒品之用之注射針筒一支可資佐證，而扣案之一小包白色粉末經鑑定結
    果確為海洛因無誤，有法務部調查局第00000000號鑑定通知書一紙在卷
    足憑，並經本院當場勘驗被告手臂，確有以注射針筒注射之痕跡，顯見被告之自
    白與事實相符，堪以採信。又被告曾因施用毒品，經裁定送觀察、勒戒後，認有
    繼續施用傾向，聲請本院以八十八年度毒聲字第五一八四號裁定令入戒治處所施
    以強制戒治一年，於實施滿三個月後，因經評估戒治略具成效，由檢察官聲請本
    院以八十九年度毒聲字第二一七一號裁定准予停止戒治，所餘戒治期間交付保護
    管束，於保護管束期間屆滿前，因再行施用毒品，經依本院八十九年度毒聲字第
    三九０七號裁定撤銷停止戒治，並令入戒治處所施以殘餘期間之強制戒治，惟其
    逃亡拒不入戒治所戒治，經通緝到案後，始執行殘餘期間，於九十年八月七日保
    護管束期滿，由檢察官於九十年八月十四日以九十年度戒毒偵字第三三九五、一
    一一八、一一一九、一一二０、一一二一、一一二二號為不起訴處分確定等情，
    有該不起訴處分書、台灣高等法院被告全國前案紀錄表及台灣彰化地方法院檢察
    署刑案資料查註紀錄表在卷足憑。被告顯係於五年之內，再犯毒品危害防制條例
    第十條第一項之施用第一級毒品罪無訛。綜上所述，本案事證明確，被告犯行足
    以認定。
二、按海洛因屬第一級毒品，此稽之毒品危害防制條例第二條第二項第一款之規定可
    明。核被告所為，係犯毒品危害防制條例第十條第一項之施用第一級毒品罪。其
    於施用之際，分別持有第一級毒品海洛因之行為，應為施用之高度行為吸收，均
    不另論罪。又被告前於八十六年間因違反肅清煙毒條例罪案件，經台灣士林地方
    法院判處有期徒刑二年，於八十六年九月二十五日確定，入監執行後，於八十七
    年九月四日假釋付保護管束，八十八年五月二十五日假釋期滿，未經撤銷假釋，
    其未執行之刑以已執行論，視為執行完畢之事實，有臺灣高等法院被告全國前案
    紀錄表、台灣彰化地方法院檢察署刑案資料查註紀錄表一份附卷足按，其於有期
    徒刑執行完畢後，五年以內再犯有期徒刑以上之本罪，為累犯，應依刑法第四十
  七條之規定加重之。爰審酌被告前曾有施用毒品罪行，經送觀察勒戒、強制戒治
    後，猶不知悔改，再施用毒品海洛因不輟，不僅戕害自身健康，更辜負國家將之
    視為病人，並施以長時間之戒治處遇之苦心，惟其對他人權益之侵害仍屬有限，
    於本院審理中已坦承其犯行，及其犯罪目的、手段等一切情狀，量處如主文所示
    之刑。扣案被告所有海洛因一小包，係屬第一級毒品，爰依毒品危害防制條例第
    十八條第一項前段規定，沒收銷燬之。至於注射針筒一支，為被告所有，且已供
    其施用第一級毒品海洛因犯罪所用之物，業據其陳明在卷，另依刑法第三十八條
    第一項第二款之規定沒收。
據上論斷，應依刑事訴訟法第二百九十九條第一項前段，毒品危害防制條例第十條第
一項、第十八條第一項前段，刑法第十一條前段、第四十七條、第三十八條第一項第
二款，判決如主文。
本案經檢察官廖曉萍到庭執行職務。
中      華      民      國    九十      年     十二     月      四      日
                          臺灣彰化地方法院刑事第一庭
                                    審判長法官
                                          法官
                  法官
得上訴。
毒品危害防制條例第十條
右正本證明與原本無異。
如不服本判決，應於送達後十日內向本院提出上訴狀( 須附繕本 )。
告訴人或被害人對於判決如有不服具備理由請求檢察官上訴者，其上訴期間之計算係
以檢察官收受判決正本之日期為準。
                                    法院書記官


司法院資訊處製作；財團法人民間司法改革基金會備份。
